【裁判字號】    97,易緝,85
【裁判日期】    971113
【裁判案由】    竊盜
【裁判全文】
臺灣士林地方法院刑事判決              97年度易緝字第85號
公  訴  人  臺灣士林地方法院檢察署檢察官
被      告  丁○○
上列被告因竊盜案件，經檢察官提起公訴（96年度偵字第6493號
），而被告於準備程序中就被訴事實為有罪之陳述，經裁定進行
簡式審判程序，並判決如下：
    主  文
丁○○共同攜帶兇器，於夜間侵入住宅竊盜，累犯，處有期徒刑
壹年肆月，減為有期徒刑捌月，扣案之工具腰包壹包（內裝綠色
剪刀壹把、紅色老虎鉗、活動扳手、美工刀各壹支、六角扳手組
及起子組各壹組）沒收。又共同攜帶兇器，於夜間侵入住宅竊盜
，累犯，處有期徒刑壹年肆月，減為有期徒刑捌月，扣案之工具
腰包壹包（內裝綠色剪刀壹把、紅色老虎鉗、活動扳手、美工刀
各壹支、六角扳手組及起子組各壹組）沒收。又共同攜帶兇器，
於夜間侵入住宅竊盜，累犯，處有期徒刑壹年肆月，減為有期徒
刑捌月，扣案之工具腰包壹包（內裝綠色剪刀壹把、紅色老虎鉗
、活動扳手、美工刀各壹支、六角扳手組及起子組各壹組）沒收
。應執行有期徒刑貳年，扣案之工具腰包壹包（內裝綠色剪刀壹
把、紅色老虎鉗、活動扳手、美工刀各壹支、六角扳手組及起子
組各壹組）沒收。
    事實及理由
壹、程序部分：
一、按適用簡式審判程序之有罪判決書之製作，準用刑事訴訟法
    第454 條之規定，同法第310 條之2 定有明文。本件經裁定
    進行簡式審判程序，爰依照前開法律規定，準用刑事訴訟法
    第454 條為判決書之製作，先予敘明。
二、次按簡式審判程序之證據調查，不受刑事訴訟法第159 條第
    1 項所定：「被告以外之人於審判外之言詞或書面陳述，不
    得作為證據。」之限制，此見同法第273 條之2 規定甚明，
    據此，本件被告以外之人於審判外所為之陳述，亦得作為證
    據，併予敘明。
貳、實體認定部分：
一、犯罪事實：丁○○前因犯竊盜罪，經本院以94年度易字第10
    7 號刑事判決判處有期徒刑8 月確定，於95年3 月3 日執行
    完畢，竟不知悔改，為下列犯行：
  (一)丁○○與高玉樹（業經本院以96年度易字第2323號判決確定
    ）均意圖為自己不法之所有，共同基於竊盜之犯意聯絡，於
    民國96年4 月10日22時33分許之夜間，由高玉樹攜帶其所有
    之工具腰包1 包（內裝客觀上足以對人之生命、身體、安全
    構成威脅之綠色剪刀1 把、紅色老虎鉗、活動扳手、美工刀
    各1 支、六角扳手組及起子組各1 組），侵入臺北縣汐止市
    ○○○ 路12巷33號「人情味小鎮社區」地下2 樓樓梯間，竊
    得丙○○所有之氧焊機電纜延長線、不銹鋼白鐵1 批後，嗣
    經變賣後2 人朋分花用。
  (二)丁○○與高玉樹另意圖為自己不法之所有，共同基於竊盜之
    犯意聯絡，於96年4 月16日之夜間某時，由高玉樹攜帶前揭
    工具腰包（內含物品與上開犯罪事實(一)相同），侵入臺北縣
    汐止市○○○ 路351 號「星鑽社區」地下1 樓樓梯間，竊得
    該社區住戶乙○○等人共有之電纜線1 批後，嗣經變賣後2
    人朋分花用。
  (三)丁○○與高玉樹復意圖為自己不法之所有，共同基於竊盜之
    犯意聯絡，於96年4 月17日夜間某時，由高玉樹攜帶前揭工
    具腰包（內含物品與上開犯罪事實(一)相同），侵入臺北縣汐
    止市○○○ 路12巷33號「人情味小鎮社區」2 樓樓梯間，竊
    得甲○○所有之卡拉OK伴唱機2 組。
  (四)嗣警方循線於96年5 月18日前往臺北縣汐止市○○○ 路336
    號8 樓徵得丁○○同意後執行搜索，當場扣得前揭工具腰包
    1 包及上開內含物品、甲○○失竊之歌林伴唱機、擴音器、
    卡帶機各1 台等物而查悉上情。案經丙○○、乙○○、甲○○訴由臺北縣政府警察局汐止分局報告臺灣士林地方法院檢
    察署檢察官偵查起訴。
二、證據：
  (一)被告丁○○之於警詢及偵訊時所為與前揭犯罪事實相契合之
    供述及於本院訊問時之自白。
  (二)證人即共犯高玉樹於警詢及偵訊時及本院訊問時與前揭犯罪
    事實相契合部分之供述。
  (三)證人丙○○於警詢時之證述。
  (四)證人乙○○於警詢所為與前揭犯罪事實相契合部分之證述。
  (五)證人甲○○於警詢及偵訊時所為與前揭犯罪事實相契合部分
    之證述。
  (六)扣案之工具腰包1 包（內裝綠色剪刀1 把、紅色老虎鉗、活
    動扳手、美工刀各1 支、六角扳手組及起子組各1 組）、工
    具照片。
  (七)監視錄影帶翻拍照片。
  (八)贓物照片及認領保管單1張。
三、按刑法第321 條第1 項第3 款之攜帶兇器竊盜罪，係以行為
    人攜帶兇器竊盜為其加重條件，此所謂兇器，其種類並無限
    制，凡客觀上足對人之生命、身體、安全構成威脅，具有危
    險性之兇器均屬之，且祇須行竊時攜帶此種具有危險性之兇
    器為已足，並不以攜帶之初有行兇之意圖為必要（最高法院
    79年台上字第5253號判例參照）。本件被告所攜帶之工具腰
    包，內裝之工具，依卷內照片所示，均為金屬材質，質地堅
    硬，為客觀上足以殺傷人生命、身體之器械，顯為具有危險
    性之兇器。又按刑法第321 條第1 項第1 款之夜間侵入住宅
    竊盜罪，其所謂「住宅」，乃指人類日常居住之場所而言，
    公寓亦屬之。至公寓樓下之「樓梯間」，雖僅供各住戶出入
    通行，然就公寓之整體而言，該樓梯間為該公寓之一部分，
    而與該公寓有密切不可分之關係，故於夜間侵入公寓樓下之
    樓梯間竊盜，難謂無同時妨害居住安全之情形，自應成立刑
    法第321 條第1 項第1 款於夜間侵入住宅竊盜罪（最高法院
    76年台上字第2972號判例參照）。核被告丁○○3 次犯行，
    均係犯刑法第321 條第1 項第1 款、第3 款之於夜間攜帶兇
    器，侵入住宅竊盜罪。被告與高玉樹有犯意聯絡及行為分擔
    ，為共同正犯。又被告有事實欄所載之法院論罪科刑紀錄，
    有臺灣高等法院被告前案紀錄表1 份附卷足憑，其於前案有
    期徒刑執行完畢，5 年內再故意犯本件有期徒刑以上之罪，
    為累犯，應依刑法第47條第1 項加重其刑。爰審酌被告正值
    青壯，不思以正途謀取財貨，竟圖不勞而獲，攜帶兇器、侵
    入住宅竊取電線、電纜或伴唱機等物，以圖變換現金花用、
    行為所生受損害，併其品行、智識程度、生活狀況及犯罪後
    於坦承犯行非無悔意，且態度良好等一切情狀，就其各次所
    犯，依序量處如主文所示之刑，並定其應執行刑。又被告所
    為事實欄一(一)(二)(三)之犯行，犯罪時間均在96年4 月24日以前
    ，符合中華民國96年罪犯減刑條例（下稱減刑條例）第2 條
    第1 項第3 款之規定，且本件被告係於上開減刑條例施行後
    之97年3 月10日始經本院發佈通緝，有本院通緝書1 份在卷
    可按；按依上開條例第5 條係就該條例施行前經通緝之被告
    或受刑人而設之規定，如係於該條例施行後始通緝者，即不
    適用該條規定，此為法院辦理九十六年減刑案件應行注意事
    項第9 條所訂明，因此被告係在上開條例施行後始通緝，尚
    不適用該條例第5 條不得減刑之規定，爰均減其宣告刑二分
    之一如主文所示，並均依刑法第51條第5 款之規定，定其應
    執行之刑。
四、末按，沒收為從刑之一種，依主從不可分之原則，應附隨緊
    接於主刑之下而同時宣告；共同正犯因相互間利用他人之行
    為，以遂行其犯意之實現，本於責任共同之原則，有關沒收
    部分，對於共犯間供犯罪所用之物，自均應為沒收之諭知。
    查扣案之工具腰包（綠色剪刀1 把、紅色老虎鉗、活動扳手
    、美工刀各1 支、六角扳手組及起子組各1 組）雖為高玉樹
    所有，業據本件被告供明在卷，惟仍係供本案被告與高玉樹
    共犯各次犯罪所用之物，依上開責任共同原則，應依刑法第
    38條第1 項第2 款諭知沒收。
五、公訴人另以被告有犯竊盜罪習慣，請求本院依竊盜犯贓物犯
    保安處分條例第3 條第1 項之規定，併予諭知應於刑之執行
    前令入勞動場所強制工作等語。惟按保安處分係針對受處分
    人將來之危險性所為之處置，以達教化、治療之目的，為刑
    罰之補充制度，保安處分中之強制工作，旨在對嚴重職業性
    犯罪及欠缺正確工作觀念或無正常工作因而犯罪者，強制其
    從事勞動，學習一技之長及正確之謀生觀念，使其日後重返
    社會，能適應社會生活。然保安處分之措施亦含社會隔離、
    拘束身體自由之性質，其限制人民之權利，實與刑罰同，自
    應受比例原則之規範，使保安處分之宣告，與行為人所為行
    為之嚴重性、行為人所表現之危險性，及對行為人未來行為
    之期待性相當，最高法院91年度臺上字第4625號判決意旨參
    照。查被告於犯本案前，因犯竊盜罪經法院論罪科刑之紀錄
    僅為一次，此有臺灣高等法院被告前案紀錄表1 份在卷可查
    ；被告行為固不足取，惟以上開前案記錄，尚難遽認被告確
    有犯竊盜罪之習慣，復考量被告於犯罪後亦均坦承犯行不諱
    ，尚知悔悟，是本院依比例原則，綜合其所為行為之嚴重性
    、所表現之危險性及對其未來之期待性等情以觀，審酌被告
    犯罪情節，認合併判處如主文所示之刑，應認足收遏止並矯
    治其犯罪行為之效果，尚無令被告於刑前強制工作之必要，
    爰不諭知於刑之執行前令入勞動場所強制工作，併予敘明。
六、據上論斷，應依刑事訴訟法第273 條之1 第1 項、第299 條
    第1 項前段，刑法第28條、第321 條第1 項第1 款、第2 款
    、第38條第1 項第2 款、第47條第1 項，第51條第5 款，中
    華民國96年罪犯減刑條例第2 條第1 項第3 款、第7 條，判
    決如主文。
七、如不服本判決，應於收受送達後10日內向本院提出上訴書狀
    ，上訴未具體敘述上訴理由者，請於上訴期間屆滿後20日內
    ，向本院補提理由書（均須按他造當事人之人數附繕本）。
本案經檢察官莊富祺到庭執行職務。
中    華    民    國    97    年    11    月    13    日
                  刑事第四庭法  官  吳維雅
以上正本證明與原本無異。
如不服本判決，應於收受送達後10日內向本院提出上訴書狀，其
未敘述上訴理由者，應於上訴期間屆滿後20日內向本院補提理由
書狀（均須按他造當事人之人數附繕本）。
                            書記官  劉育君
中    華    民    國    97    年    11    月    13    日


司法院資訊處製作；財團法人民間司法改革基金會備份。
